【裁判字號】    89,易,1146
【裁判日期】    891130
【裁判案由】    傷害
【裁判全文】
臺灣屏東地方法院刑事判決                        八十九年度易字第一一四六號
    公  訴  人  臺灣屏東地方法院檢察署檢察官
    被      告  乙○○
右被告因傷害案件，經檢察官提起公訴（八十九年度偵字第四二一五號）本院判決如
左：
    主  文
乙○○以加害財產之事，恐嚇他人致生危害於安全，科罰金貳仟元，如易服勞役，以
參佰元折算壹日，緩刑貳年。
被訴傷害部分公訴不受理。
    事  實
一、乙○○為現役軍人，於民國八十九年七月三日下午七時許，在屏東縣里港三村
    三程路五一之一號前，因不滿甲○○○在該處設置路障、路錐，致其停車後輪胎
    破裂而心生不滿，竟基於傷害之犯意，以腳踢等方式毆打甲○○○，致甲○○○
    受有兩及兩膝挫擦傷、左胸腹部腫痛等傷害（業經告訴人撤回告訴），嗣另行
    起意，基於恐嚇之犯意，以言詞「若未在五分鐘內未將車修好，就要把你的房子
    拆掉、並放火燒掉」加害他人財產之事，恐嚇甲○○○，致甲○○○心生畏懼而
    危害其安全。
二、案經甲○○○訴由屏東縣警察局里港分局移送台灣屏東地方法院檢察署檢察官偵
    查起訴。
    理  由
甲、有罪部分
一、訊據被告乙○○固不諱言於上開時地及以「若於十五分鐘未將車修好，小心有人
    來拆你的房子」告知告訴人，惟矢口否認有何恐嚇告訴人犯行，辯稱：伊當時只
    是很生氣自己在講而已等語。經查被告乙○○於前揭時地向甲○○○嚇稱：「若
    在五分鐘內未將車修好，就要把你的房子拆掉、並放火燒掉」等語業據告訴人及
    證人丙○○迭於偵審中供證歷歷且互核相符，且被告於偵查中亦不諱言曾向甲○
    ○○言稱：「在五分鐘內未將車修好，就要把你的房子拆掉」等語，被告嗣於本
    院改稱係自言自語云云要不足採。再被告於傷害甲○○○後，復另行起意，以上
    揭言詞嚇稱，其自足使一般人心生畏懼，事證明確，被告犯行堪以認定。
二、核被告以加害生命之事恐嚇他人致生危害於安全，係犯刑法第三百零五條之恐嚇
    危害安全罪。茲審酌被告恐嚇被害人致其心生畏懼，惟其素行良好未曾受刑之宣
    告，犯後尚有悔意且與被害人達成和解等其他一切情狀，爰從輕量處如主文所示
    之刑，並諭知易服勞役之折算標準。又被告素行良好有正當職業，前未曾受有期
    徒刑以上刑之宣告，此有其前案紀錄表可按，因一時失慮，偶罹刑典，事後與告
    訴人和解，經此刑之宣告後，應知警惕而無再犯之虞，本院因認暫不執行其刑為
    當，予以宣告緩刑，用啟自新。
乙、不受理部分
一、公訴意旨另略以：乙○○為現役軍人，於民國八十九年七月三日下午七時許，在
    屏東縣里港三村三程路五一之一號前，因不滿甲○○○在該處設置路障、路錐
    ，致其停車後輪胎破裂而心生不滿，竟基於傷害之犯意，以腳踢等方式毆打甲○
    ○○，致甲○○○受有兩及兩膝挫擦傷、左胸腹部腫痛等傷害，因認被告涉有
    傷害罪嫌，並以與前揭論罪科刑之恐嚇罪部有有牽連犯之裁判上一罪關係，惟被
    告係於甲○○○受傷害後，嗣再以上揭言詞恐嚇甲○○○，業據告訴人甲○○○
    及證人丙○○迭於偵審中供證歷歷，依被告主觀觀察及客觀上觀察，被告係於傷
    害行為完成後始臨時起意恐嚇被害人，在主客觀上其傷害及恐嚇行為間，尚難認
    有必然之牽連關係，核先述明。按告訴乃論之罪，告訴人於第一審辯論終結前，
    得撤回其告訴；又告訴經撤回者，法院應諭知不受理之判決，刑事訴訟法第二百
    三十八條第一項，及第三百零三條第三款定有明文。
二、本件被告乙○○因傷害案件，經檢察官提起公訴，認被告等人係犯刑法第二百七
    十七條第一項之傷害罪。依同法第二百八十七條前段之規定，須告訴乃論。茲據
    告訴人甲○○○於本院審理中，聲請撤回其告訴，揆諸前開說明，應諭知不受理
    之判決，惟公訴人認與前揭論罪科刑部分有裁判上一罪之關係，爰不另為不受理
    之諭知。
據上論斷，應依刑事訴訟法第二百九十九條第一項前段、第三百零三條第三款、刑法
第三百零五條、第四十二條第二項、第七十四條第一款、罰金罰鍰提高標準條例第一
條前段、第二條，判決如主文。
本案經檢察官劉俊儀到庭執行職務
中      華      民      國      八十九    年    十一    月    三十    日
                                      臺灣屏東地方法院刑事第一庭
                                          法  官    郭書豪
右正本證明與原本無異。
對於本判決如有不服應於收受送達後十日內向本院提出上訴書狀上訴於台灣高等法院
高雄分院並按他造當事人之人數附具繕本。
                                          書記官    潘豐益
中      華      民      國      八十九    年    十一    月    三十    日
中華民國刑法第三百零五條
(恐嚇危害安全罪)
以加害生命、身體、自由、名譽、財產之事，恐嚇他人致生危害於安全者
，處二年以下有期徒刑、拘役或三百元以下罰金。


司法院資訊處製作；財團法人民間司法改革基金會備份。
